臺灣臺南地方法院刑事判決
111年度交易字第445號
聲  請  人  臺灣臺南地方檢察署檢察官
被      告  林文生


上列被告因過失傷害案件，經檢察官聲請以簡易判決處刑（110
年度偵字第24567號），本院認不宜以簡易判決處刑，改以通常
程序審理，並判決如下：
    主  文
本件公訴不受理。
    理  由
一、聲請簡易判決處刑意旨詳如附件所載。
二、按告訴乃論之罪，告訴人於第一審辯論終結前得撤回其告訴
    ，又告訴經撤回者，應諭知不受理之判決，並得不經言詞辯
    論為之，刑事訴訟法第238條第1項、第303條第3款、第307
    條，分別定有明文。
三、經查，告訴人對被告提起告訴，檢察官認被告涉犯刑法第28
    4條前段之過失傷害罪嫌，依同法第287條前段規定，須告訴
    乃論。茲告訴人具狀撤回本案告訴，有刑事撤回告訴狀1紙
    在卷可稽，揆諸前開規定，自應諭知不受理之判決，並不經
    言詞辯論為之。
據上論斷，應依刑事訴訟法第452條、第303條第3款、第307條，
判決如主文。

中　　華　　民　　國　　111 　年　　4 　　月　　22　　日
　　　　　　　　　刑事第十五庭  法　官　陳貽明
以上正本證明與原本無異。
如不服本判決應於收受本判決後20日內向本院提出上訴書狀，並
應敘述具體理由。其未敘述上訴理由者，應於上訴期間屆滿後20
日內向本院補提理由書狀（均須按他造當事人之人數附繕本）「
切勿逕送上級法院」。 
　　　　　　　　　　　　　　　　書記官  洪翊學
中　　華　　民　　國　　111 　年　　4 　　月　　22　　日

（附件）
臺灣臺南地方檢察署檢察官聲請簡易判決處刑書　
                                    110年度偵字第24567號
　　被　　　告　林文生　男　45歲（民國00年0月00日生）
　　　　　　　　　　　　住○○市○○區○○里000鄰○○○
　　　　　　　　　　　　　路00號0樓
　　　　　　　　　　　　國民身分證統一編號：Z000000000號
上列被告因過失傷害案件，業經偵查終結，認為宜聲請以簡易判
決處刑，茲將犯罪事實及證據並所犯法條分敘如下：
        犯罪事實
一、林文生於民國000年0月00日上午7時51分許，騎乘車牌號碼0
    00-000號普通重型機車，沿臺南市仁德區民安路二段97巷由
    東往西方向行駛，行經臺南市○○區○○路○段00巷○號262558路
    燈附近時，欲超越同向前方由洪清標所駕駛之車牌號碼00-0
    000號自小客車時，本應注意車前狀況及兩車並行之間隔，
    並隨時採取必要之安全措施，以避免發生危險，而依當時天
    候陰、日間自然光線、市區道路柏油路面濕潤無缺陷、道路
    無障礙物、視距良好，並無任何不能注意之情形，竟疏未注
    意察覺而逕自通過，適韓佶原所騎乘之車牌號碼000-000號
    普通重型機車沿臺南市仁德區民安路二段97巷由西往東方向
    行駛駛至該處時，2車遂在前揭處發生碰撞，致韓佶原因而
    受有左手第五掌骨位移性粉碎性骨折之傷害。林文生於肇事
    後均停留在現場，於偵查犯罪機關知悉犯人前，當場向前往
    處理之員警承認其為肇事者。
二、案經韓佶原訴由臺南市政府警察局歸仁分局報告偵辦。
        證據並所犯法條　　　　　　　　　　　　　　
一、上揭犯罪事實，業據被告林文生於偵查中坦承不諱（110偵2
    4567卷第22-23頁），核與證人即告訴人韓佶原於警詢時及
    偵查中具結指訴情節相符（警卷第9-11頁，110偵24567卷第
    22頁），並有道路交通事故現場圖、道路交通事故調查報告
    表㈠㈡各1份、道路交通事故現場暨車損照片18張、車輛詳細
    資料報表等資料在卷可資參佐（警卷第13、23-25、39-55、
    63頁），且告訴人確因此次車禍受有前開傷害，有台南市立
    醫院（委託秀傳醫療社團法人經營）診斷證明書1張附卷可
    稽（警卷第57頁）。按汽車行駛時，駕駛人應注意車前狀況
    及兩車並行之間隔，並隨時採取必要之安全措施。道路交通
    安全規則第94條第3項定有明文，並為一般駕駛人所具之交
    通常識與駕駛經驗及其駕駛時應注意並能注意遵守之事項，
    被告駕車上路，對於前揭道路交通安全規定自應注意並遵守
    之，且依當時情形，又無不能注意之情事，其竟因疏忽違反
    該規定而肇事致人受傷，屬應注意並能注意而不注意，實難
    辭過失之責。再者，為求慎重，復將全部卷證送請臺南市車
    輛行車事故鑑定會鑑定車禍發生原因，認「一、林文生駕駛
    普通重型機車，超越未注意車前狀況，為肇事原因。」有臺
    南市車輛行車事故鑑定會111年1月28日南市交鑑字第111019
    3108號函附南鑑0000000案鑑定意見書在卷可參（110偵2456
    7卷第29-32頁）。且被告之過失行為與告訴人所受傷害間，
    具有相當之因果關係甚明。足證被告任意性自白與事實相符
    ，應堪採信，從而，本件事證已臻明確，被告犯嫌洵堪認定
    。
二、
  ㈠所犯法條：核被告所為，係犯刑法第284條前段之過失傷害罪
    嫌。
  ㈡自首：被告於肇事後留於現場，並當場向前往現場處理之員
    警承認其肇事，而不逃避接受裁判，有臺南市政府警察局歸
    仁分局交通分隊道路交通事故肇事人自首情形紀錄表、道路
    交通事故調查報告表㈡等資料在卷可參（警卷第35、25頁）
    ，合於刑法第62條前段自首之規定，請依法減輕其刑。
三、依刑事訴訟法第451條第1項聲請逕以簡易判決處刑。
　  此　致
臺灣臺南地方法院
中　　華　　民　　國　 111　　年　　2 　　月　　10　　日
　　　　　　　　　　　　　　　檢　察　官  劉修言
本件證明與原本無異
中　　華　　民　　國　 111　　年　　2 　　月　　18　　日
                              書  記  官  鍾麗美
參考法條：
刑法第284條前段
因過失傷害人者，處 1 年以下有期徒刑、拘役或 10 萬元以下
罰金；致重傷者，處 3 年以下有期徒刑、拘役或 30 萬元以下
罰金。
附記事項：
本件係依刑事訴訟法簡易程序辦理，法院簡易庭得不傳喚被告、
輔佐人、告訴人、告發人等出庭即以簡易判決處刑；被告、被害
人、告訴人等對告訴乃論案件如已達成民事和解而要撤回告訴或
對非告訴乃論案件認有受傳喚到庭陳述意見之必要時，請即另以
書狀向簡易法庭陳述或請求傳訊。